最高法院刑事判決
111年度台上字第4574號
上  訴  人  周智偉                     


上列上訴人因違反槍砲彈藥刀械管制條例案件，不服臺灣高等法
院中華民國111年6月28日第二審判決（111年度上訴字第1108號
，起訴案號：臺灣士林地方檢察署110年度偵字第11468號），提
起上訴，本院判決如下：
    主  文
上訴駁回。
    理  由
按刑事訴訟法第377條規定，上訴於第三審法院，非以判決違背
  法令為理由，不得為之。是提起第三審上訴，應以原判決違背
  法令為理由，係屬法定要件。如果上訴理由書狀並未依據卷內
  訴訟資料，具體指摘原判決不適用何種法則或如何適用不當，
  或所指摘原判決違法情事，顯與法律規定得為第三審上訴理由
  之違法情形，不相適合時，均應認其上訴為違背法律上之程式
  ，予以駁回。
本件第一審認定，上訴人周智偉有第一審判決事實欄（下稱事
  實欄）一所載，受綽號「財哥」之人所託而非法寄藏具有殺傷
  力之本案槍、彈等犯行，因而依想像競合犯之例，從一重論處
  上訴人非法寄藏非制式手槍罪刑（一行為觸犯非法寄藏非制式
  手槍罪、非法寄藏子彈罪，處有期徒刑6年，併科罰金新臺幣
  【下同】10萬元，罰金如易服勞役，以1千元折算1日），並諭
  知相關之沒收。上訴人僅就第一審判決關於量刑部分提起上訴
  ，經原審審理結果，維持第一審之宣告刑，駁回上訴人在第二
  審之上訴。已詳述其憑以認定之量刑依據及理由，核其所為之
  論斷，俱有卷存證據資料可資覆按，從形式上觀察，原判決尚
  無足以影響其判決結果之違背法令情形存在。
上訴人之上訴意旨略以：「財哥」於民國110年5月中亡故，上
  訴人自該時起已不可能為他人佔有，應係持有而非寄藏，原判
  決有判決不適用法則或適用不當之違法，又未詳予說明如何難
  認有情輕法重而堪以憫恕之情，率認無刑法第59條規定之適用
  ，亦有判決不備理由之違誤等語。
惟查：
㈠110年6月16日修正公布、同月18日施行之刑事訴訟法第348條規
  定：（第1項）上訴得對於判決之一部為之。（第2項）對於判
  決之一部上訴者，其有關係之部分，視為亦已上訴。但有關係
  之部分為無罪、免訴或不受理者，不在此限。（第3項）上訴
  得明示僅就判決之刑、沒收或保安處分一部為之。原判決已說
  明，上訴人於原審僅就第一審判決關於量刑部分提起上訴，本
  件上訴原審審理範圍只限第一審判決關於刑之部分（見原判決
  第1至2頁），亦即上訴人於原審對第一審判決關於罪之部分（
  所犯罪名、罪數）未再爭執，是以上訴意旨謂上訴人自「財哥
  」亡故後至為警獲時止，係持有本案槍、彈而非寄藏罪，自非
  上訴第三審之合法理由。
㈡刑法第59條規定之酌量減輕其刑，必須犯罪另有特殊之原因與
  環境，在客觀上足以引起一般同情，認為即使予以宣告法定最
  低度刑，猶嫌過重者，始有其適用。此項犯罪情狀是否顯可憫
  恕而酌量減輕其刑之認定，亦係法院得依職權自由裁量之事項
  。原判決未適用刑法第59條規定減輕上訴人之刑，自無不適用
  法則或適用法則不當之違法。何況，原判決已詳細說明，如何
  經考量本案槍、彈之數量對社會治安存有巨大隱憂，上訴人仍
  應允寄藏等犯罪情節，難認有何法重情輕、可堪憫恕之處，自
  無從依刑法第59條酌減其刑等旨（見原判決第2至3頁），亦無
  判決理由不備可言。　
綜上，上訴意旨並非依據卷內資料具體指摘原判決究有如何違
  背法令之情形，顯不足據以辨認原判決已具備違背法令之形式
  。揆之首揭規定，其上訴為違背法律上之程式，應予駁回。
據上論結，應依刑事訴訟法第395條前段，判決如主文。
中　　華　　民　　國　　111 　年　　10　　月　　27　　日
                  刑事第四庭審判長法　官  林  立  華
                                  法　官  謝  靜  恒
                                  法　官  林  瑞  斌
                                  法　官  王  敏  慧
                                  法　官  李  麗  珠
本件正本證明與原本無異
                                  書記官
中　　華　　民　　國　　111 　年　　11　　月　　1 　　日